最高法院刑事裁定　　　　　　　　　 111年度台抗字第1059號
再 抗告 人　程文志
上列再抗告人因違反毒品危害防制條例等罪定應執行刑案件，不
服臺灣高等法院中華民國111 年6月30日駁回其抗告之裁定（111
年度抗字第974號），提起再抗告，本院裁定如下：
    主  文
再抗告駁回。
    理  由
一、按裁判確定前犯數罪者，併合處罰之。又數罪併罰，分別宣
    告其罪之刑，其宣告多數有期徒刑者，於各刑中之最長期以
    上，各刑合併之刑期以下，定其應執行之刑期，但不得逾30
    年，刑法第50條第1項前段及第51條第5款分別規定甚明。又
    執行刑之量定，係事實審法院自由裁量之職權，倘其所酌定
    之執行刑，並未違背刑法第51條各款規定所定之方法或範圍
    及刑事訴訟法第370 條所規定之不利益變更禁止原則（即法
    律之外部性界限），亦無明顯違背公平、比例原則或整體法
    律秩序之理念（即法律之內部性界限）者，即不得任意指為
    違法或不當。
二、本件第一審即臺灣桃園地方法院以再抗告人程文志所犯如其
    裁定附表所示違反毒品危害防制條例等罪所處之刑，均合於
    前揭定應執行刑之規定，因而依檢察官之聲請，以裁定定其
    應執行之刑為有期徒刑10年。再抗告人不服第一審裁定，向
    原審法院抗告意旨略以：第一審所定應執行之刑，較之前部
    分之罪所定執行刑及未定執行刑之宣告刑總和，僅減少有期
    徒刑8 月，且違反罪刑相當等原則，顯屬過重，爰請裁定較
    輕之應執行刑云云。原裁定則以：第一審裁定所定應執行刑
    係就該裁定附表所示各宣告刑中刑期最長之有期徒刑2 年以
    上，各刑合併之有期徒刑以下之範圍內，定其應執行之刑為
    有期徒刑10年（其中第一審裁定附表編號1至9、11至17所示
    之罪所處有期徒刑部分，曾經法院依序分別定其應執行之刑
    為有期徒刑6年4月、2年4月確定，加計同附表編號10之罪所
    處有期徒刑部分，合計總和為有期徒刑10年8 月），復審酌
    其犯罪類型、行為態樣、手段、動機、所侵害法益及行為次
    數，整體評價其應受矯治之程度等情，經核並未逾越刑法第
    51條第5款及刑事訴訟法第370條所規定之範圍，且符合量刑
    裁量之法律外部性界限及內部性界限，認第一審裁定所定之
    應執行刑，為法院裁量職權之適法行使，且與法律規範之目
    的、精神、理念及法律秩序亦不相違背，亦無違法或不當之
    情形，因認其抗告為無理由，而裁定予以駁回，經核於法尚
    無違誤。本件再抗告意旨以無關之他案，並謂刑法連續犯之
    規定廢除後，對部分慣犯採一罪一罰，已生刑罰過重之不合
    理現象，且第一審裁定所定執行刑，未考量再抗告人所犯數
    罪之犯罪時間相近，及犯罪目的、手段幾近相同等情狀，顯
    屬過重云云，泛言指摘原裁定維持第一審裁定所定之執行刑
    不當，顯係對於法院定應執行刑裁量權之適法行使，任意指
    摘，揆之首揭說明，本件再抗告為無理由，應予駁回。
據上論結，應依刑事訴訟法第412條，裁定如主文。
中    華    民    國   111    年    8     月    11    日
                  刑事第三庭審判長法  官  徐  昌  錦  
                                  法  官  林  恆  吉  
                                  法  官  江  翠  萍  
                                  法  官  侯  廷  昌  
                                  法  官  林  海  祥  
本件正本證明與原本無異
                                  書記官
中    華    民    國   111    年    8     月    16    日